臺灣屏東地方法院裁定
111年度屏秩字第14號
移送機關    屏東縣政府警察局屏東分局

被移送人    劉毓緯


上列被移送人因違反社會秩序維護法案件，經移送機關以中華民
國111年8月2日屏警分偵字第11133400700號移送書移送審理，本
院裁定如下：
    主    文
甲○○無故撥打警察機關報案專線，經勸阻不聽，處罰鍰新臺幣
壹仟元。
    事實及證據理由
一、被移送人甲○○於下列時、地有違反社會秩序維護法之行為：
(一)時間：民國111年7月8日至111年7月9日間。
(二)地點：屏東縣○○市○○里○○街00號。
(三)行為：被移送人於上揭時、地，多次撥打警察機關報案專線
　　     （下稱報案專線），然均無具體之報案事由。接聽報
　　      案專線之員警已多次於通話中向被移送人播放宣導不
　　      得無故撥打報案專線之語音，惟被移送人經勸阻後不
　　      聽，仍持續多次無故撥打報案專線。
二、上開事實，有下列之證據證明屬實：
(一)證人陳為琳於警詢時之證述。
(二)被移送人於警詢時之供述。　　
(三)通聯調閱查詢單。
(四)不知名民眾滋擾110電話之譯文。
(五)屏東縣政府警察局勤務指揮中心受理110報案紀錄單15份。
(六)警詢及報案電話之錄音光碟。
三、按無故撥打警察機關報案專線，經勸阻不聽者，處拘留或新
    臺幣12,000元以下罰鍰，社會秩序維護法第85條第4款定有
    明文。依移送機關提出之前開證據及被移送人於警詢時之證
    述，被移送人自111年7月8日18時25分起至同年7月9日20時5
    8分止已撥打報案專線達19次，足證被移送人頻繁任意撥打
    報案專線，顯有異於一般社會常情。而被移送人固辯稱因警
    方強暴其女友，且欺負屏東市民，始多次撥打報案專線，然
    依上開電話譯文及卷附光碟中之通話錄音檔案，可證被移送
    人於撥通報案專線後，並未具體說明所欲報案之內容，反而
    多屬意義不明之話語，亦有未出聲或於員警接通報案專線後
    ，隨即掛斷通話之情形，核屬無法提出任何具體跡證供警方
    查證及處理之惡意騷擾，是被移送人上開所辯難謂可採，其
    有無故撥打報案專線，且經勸阻不聽之違序事實，足堪認定
    。據此，被移送人前開行為可能影響實際有緊急事故而有撥
    打報案專線需求之其他民眾，係違反社會秩序維護法第85條
    第4款之規定，應依法論處。
四、另被移送人領有重度之身心障礙證明，障礙類別為第一類【
    12.3】，為慢性精神病患者，並因病情導致其有幻想其女友
    遭警方強暴等症狀。本院審酌被移送人仍知悉其撥打報案專
    線之通話對象是屏東市民和派出所（可見本院卷第14頁電話
    譯文），亦知悉其撥打報案專線使用之電話門號是登記於其
    母親名下（可見本院卷第6頁警詢筆錄），並可接受警方詢
    問製作筆錄，可見其撥打報案專線及接受警方詢問時雖有幻
    想等精神耗弱之情形，然尚未達到心神喪失之程度，爰依社
    會秩序維護法第9條第1項第3款規定減輕處罰，並審酌被移
    送人其年齡、智識、素行及對社會秩序危害之程度等其他一
    切情狀，量處如主文所示之處罰。
五、依社會秩序維護法第45條第1項、第85條第4款、第9條第1項
    第3款，裁定如主文。
中　　華　　民　　國　　111 　年　　8 　　月　　12　　日
                      屏東簡易庭   法　官 潘  快
以上正本證明與原本無異。
如不服本裁定，得於裁定書送達之翌日起五日內，以書狀敘述理
由，向本庭提出抗告。
中　　華　　民　　國　　111 　年　　8 　　月　　12　　日
                                  書記官　鍾嘉芸